【裁判字號】    89,易,1011
【裁判日期】    890830
【裁判案由】    毒品危害防制條例
【裁判全文】
臺灣彰化地方法院刑事判決                        八十九年度易字第一一一號
    公  訴  人  臺灣彰化地方法院檢察署檢察官
    被      告  甲○○
右列被告因違反毒品危害防制條例案件，經檢察官提起公訴（八十九年度偵字第三一
五八號），本院判決如左：
    主  文
甲○○持有第一級毒品，處有期徒刑月，如易科罰金，以參佰元折算壹日。
扣案之第一級毒品海洛因壹拾肆包（淨重貳貳點伍貳公克）沒收銷燬之。
    事  實
一、甲○○因違反懲治盜匪條例案件，經高等法院台中分院判處有期徒刑九年確定，
    後入監執行，後獲准假釋，於民國八十五年七月五日出監，並交付保護管束，惟
    於於假釋期間，仍不知悔改，詎其明知海洛因係毒品危害防制條例第二條所規定
    之第一級毒品，不得持有，竟於八十九年四月十六日二十一時許起，在彰化縣埤
    頭鄉○○路○段二六九號乙○○（俟到案後，再予審結）住處，受乙○○之央託
    ，保管持有乙○○所交付之海洛因十四包（淨重計二二．五二公克），嗣於同年
    月十九日凌晨零時十分許，其受乙○○之指示，駕駛車牌號碼Ｘ六─二０九七號
    自小客車攜帶前開海洛因十四包，駛至前揭彰化縣埤頭鄉○○路○段二六九號處
    前，即為警查獲，並自前揭小客車內，起扣出之海洛因十四包（淨重計二二．五
    二公克）。
二、案經彰化縣警察局二林分局報請臺灣彰化地方法院檢察署檢察官偵查起訴。
    理  由
一、訊據被告甲○○矢口否認涉有前開持有第一級毒品海洛因之犯行，並辯稱：其係
    於八十九年四月初某日，在雲林縣崙背鄉，受同案被告乙○○之託保管前揭海洛
    因，惟並不知情所保管物係海洛因，直至為警查獲時，始知該物係毒品云云。然
    查；右揭事實，業據被告甲○○於警訊中供承「海洛因十四包是綽號美麗於八十
    九年四月十六日二十一時許，在美麗家交給我保管的」；「（問你是否知道美麗
    交你保管的是什麼東西？）我知道是四號海洛因」等語屬實，且有白色粉末十四
    包扣案可稽，而該白色粉末經送鑑驗，結果確係第一級毒品海洛因無誤，有法務
    調查局八十八年五月八日00000000號鑑定通知書一紙在卷可稽，依「案
    重初供」之經驗法則，顯見被告甲○○事後翻異前詞，否認犯行，無非係事後卸
  責之詞，不可採信。事證已臻明確，被告甲○○之犯行，洵堪認定。
二、按海洛因係屬毒品危害防制條例第二條第二項第一款所規定之第一級毒品，故核
    被告甲○○持有海洛因之行為，係犯毒品危害防制條例第十一條第一項之持有第
    一級毒品罪。爰審酌被告犯罪之動機、方法、手段、所生危害暨犯後態度等一切
    情狀，量處如主文所示之刑，並諭知易科罰金之折算標準，以示懲儆。扣案之海
    洛因十四包（淨重二二．五二公克）係違禁物，且係毒品危害防制條例第二條第
    二項第一款所規定之第一級毒品，依同條例第十八條第一項前段，宣告沒收銷燬
    之。
據上論結，應依刑事訴訟法第二百九十九條第一項前段，毒品危害防制條例第十一條
第一項、第十八條第一項前段，刑法第十一條前段、第四十一條，罰金罰鍰提高標準
條例第二條，判決如主文。
本案經檢察官林俞妙到庭執行職務。
中    華    民    國    八十九    年    八        月    三十          日
                                    臺灣彰化地方法院刑事第二庭
                                        法      官  洪  志  賢
右正本證明與原本無異。
如不服本判決，應於判決送達後十日內，向本院提出上訴狀（須附繕本）。
                                        法院書記官  洪  年  慶
中    華    民    國    八十九    年    九        月      二          日
毒品危害防制條例第十一條：
持有第一級毒品者，處三年以下有期徒刑、拘役或新臺幣五萬元以下罰金。
持有第二級毒品者，處二年以下有期徒刑、拘役或新臺幣三萬元以下罰金。
持有專供製造或施用毒品之器具者，處一年以下有期徒刑、拘役或新臺幣一萬元以
  下罰金。
毒品危害防制條例第十八條：
查獲之毒品及專供製造或施用毒品之器具，不問屬於犯人與否，均沒收銷燬之。但合
於醫藥或研究之用者，得不予銷燬。
前項合於醫藥或研究用毒品或器具之管理辦法，由法務部會同行政院衛生署定之。


司法院資訊處製作；財團法人民間司法改革基金會備份。
